臺灣板橋地方法院刑事判決　　　　　　　94年度訴字第1558號
公　訴　人　臺灣板橋地方法院檢察署檢察官
被　　　告　甲○○
上列被告因違反毒品危害防制條例案件，經檢察官提起公訴（94
年度毒偵字第2856號），嗣因被告就被訴事實為有罪之陳述，本
院告知被告簡式審判程序之旨，並聽取當事人之意見後，由本院
合議庭裁定改由受命法官獨任依簡式審判程序進行，判決如下：
    主  文
甲○○施用第一級毒品，累犯，處有期徒刑捌月。扣案之注射針
筒壹支，沒收之。
    事  實
一、甲○○前於民國89年、90年間因施用毒品案件，先後2 次經
    送觀察、勒戒後，均認無繼續施用毒品之傾向，各於89年4
    月10日及90年7 月4 日執行完畢釋放，分別由臺灣板橋地方
    法院檢察署檢察官以89年度毒偵字第1084號、臺灣澎湖地方
  　法院檢察署檢察官以90年度毒偵字第15號為不起訴處分。又
    其於91年間，因施用第一級毒品案件，經臺灣高等法院以92
    年度上訴字第526 號判處有期徒刑7 月，嗣經最高法院以92
    年度臺上字第3473號判決上訴駁回確定，甫於93年5 月8 日
　　縮短刑期期滿執行完畢。詎其猶不思戒絕毒癮，復基於施用
  　第一級毒品之犯意，於94年3 月30日中午12時許，在臺北縣
    林口鄉○○路99號4 樓（起訴書略載為同日下午3 時50分許
    為警採尿前26小時內某時，在不詳處所），以注射針筒注射
    之方式，施用第一級毒品海洛因。嗣於94年3 月30日下午3
    時許，在臺北縣林口鄉○○路99號4 樓為警查獲，並扣得甲
    ○○所有之注射針筒乙支。
二、案經臺北縣政府警察局新莊分局報告臺灣板橋地方法院檢察
    署檢察官偵查起訴。
    理  由
壹、程序方面：
    查本件被告甲○○所犯並非死刑、無期徒刑、最輕本刑為三
　　年以上有徒刑之罪或高等法院管轄第一審案件，而其於準備
　  程序進行中，被告先就被訴事實為有罪之陳述，經法官告知
    簡式審判程序之旨，並聽取公訴人及被告之意見後，本院認
    適宜改依簡式審判程序進行，爰依刑事訴訟法第273 條之1
    第1 項、第284 條之1 規定，由本院合議庭以裁定由受命法
　  官獨任進行簡式審判程序，合先敘明。
貳、實體方面：
一、上揭事實，業據被告甲○○於本院審理時坦承不諱，復有搜
    索扣押筆錄、扣押物品目錄表各乙份、查獲現場照片1 幀存
    卷可考，及注射針筒1 支扣案可資佐證。又按海洛因經注射
    或吸入人體後，約百分之八十於二十四小時內自尿中排出，
  　一般而言，尿液中能否驗出嗎啡陽性反應與其投與量、投與
    途徑、採尿時間、個人體質及檢測方法之靈敏度有關，國外
    曾有文獻報導注射六毫克之海洛因鹽酸鹽，其代謝物嗎啡之
    平均可檢出時限約為二十六小時，業經行政院衛生署藥物食
    品檢驗局於八十一年九月八日以藥檢壹字第八一一四八八五
    號函述綦詳。查本案被告為警查獲後採集其尿液送驗，經以
    氣相層析質譜儀分析法檢驗結果，係呈嗎啡陽性反應，此有
    台灣檢驗科技股份有限公司於94年5 月31日出具之濫用藥物
    檢驗報告1 份（報告編號為：CH/2005/30737）在 卷可稽。
　　顯見被告自白其有於前揭時、地施用第一級毒品海洛因之行
　  為，係與事實相符。又查，被告曾於89年、90年間，因施用
    毒品案件，先後2 次經送觀察、勒戒後，均認無繼續施用毒
    品之傾向，各於89年4 月10日及90年7 月4 日執行完畢釋放
    ，分別由臺灣板橋地方法院檢察署檢察官以89年度毒偵字第
    1084號、臺灣澎湖地方法院檢察署檢察官以90年度毒偵字第
    15號為不起訴處分，此有臺灣高等法院被告前案紀錄表在卷
　　可稽。綜上所述，被告前曾施用毒品，經觀察、勒戒執行完
  　畢釋放後，五年內再犯本件施用第一級毒品犯行。本案事證
    明確，被告犯行堪以認定，應依法論科。
二、查海洛因屬於毒品危害防制條例第2 條第2 項第1 款所規定
    之第一級毒品。核被告所為，係犯毒品危害防制條例第10條
    第1 項之施用第一級毒品罪。被告施用第一級毒品前持有之
    低度行為，為施用第一級毒品之高度行為所吸收，不另論罪
    。又被告於91年間，因施用第一級毒品案件，經臺灣高等法
    院以92年度上訴字第526 號判處有期徒刑7 月，嗣經最高法
    院以92年度臺上字第3473號判決上訴駁回確定，甫於93年5
    月8 日縮短刑期期滿執行完畢，有臺灣高等法院被告前案紀
    錄表在卷可稽，其於五年內再犯有期徒刑以上之本罪，為累
    犯，應依刑法第47條規定，加重其刑。審酌被告施用毒品，
    足以戕害其身心，滋生其他犯罪，惡化治安，嚴重損及公益
    ，且被告前曾犯施用毒品，業經2 度觀察、勒戒執行完畢，
    竟再為本件施用毒品犯行，顯見其不思悔改，自制力亦顯不
    佳；惟另考量被告於犯後已坦承犯行，而其施用毒品行為於
    本質上係屬自我戕害行為，反社會性之程度應屬較低等一切
    情狀，量處如主文所示之刑，以資懲儆。又扣案之注射針筒
    1 支係被告施用海洛因所用之物，且為被告所有，業據其於
    本院審理時供明在卷，應依刑法第38條第1 項第2 款規定，
    併予宣告沒收。
據上論斷，應依刑事訴訟法第273 條之1 第1 項、第299 條第1
項前段，毒品危害防制條例第10條第1 項，刑法第11條前段、第
47條、第38條第1 項第2 款，判決如主文。
本案經檢察官陳孟黎到庭執行職務。
中　　華　　民　　國　　94　　年　　10　　月　　27　　日
                  刑事第十一庭法  官  林淑婷
以上判決正本證明與原本無異。
如不服本判決，應於送達後十日內，向本院提出上訴狀。
                              書記官  廖貞音
中　　華　　民　　國　　94　　年　　10　　月　　27　　日
附錄本案論罪科刑法條全文：
毒品危害防制條例第十條
施用第一級毒品者，處六月以上五年以下有期徒刑。
施用第二級毒品者，處三年以下有期徒刑。
